【裁判字號】    98,上易,162
【裁判日期】    980319
【裁判案由】    竊盜
【裁判全文】
臺灣高等法院臺中分院刑事判決         98年度上易字第162號
上  訴  人  臺灣臺中地方法院檢察署檢察官
被      告  辛○○
                    現羈押於臺灣臺中看守所
            寅○○
                    現於臺灣臺中監獄臺中分監執行中
上列上訴人因被告等人竊盜案件，不服臺灣臺中地方法院97年度
易字第4662號中華民國97年12月22日第一審判決（起訴案號：臺
灣臺中地方法院檢察署97年度偵字第23259號)，提起上訴，本院
判決如下：
    主  文
原判決關於辛○○所犯如附表編號 4、5、8、10至13、16、17等
罪及所定之應執行刑，均撤銷。
辛○○犯如附表編號 4、5、8、10至13、16、17等部分所示之罪
，各處如附表編號 4、5、8、10至13、16、17等部分所示之刑。
其他上訴駁回。
辛○○上開撤銷改判與上訴駁回部分所處之刑，應執行有期徒刑
貳年參月。
    犯罪事實
一、辛○○於民國89年間因竊盜、違反槍砲彈藥刀械管制條例等
    案件，經臺灣臺中地方法院以 89年度易字第795號、89年度
    訴字第625號分別判處有期徒刑 3月、6月確定；89年間又因
    施用毒品案件，經臺灣臺中地方法院以89年度訴字第1398號
    判處應執行有期徒刑 1年10月確定，並與前開竊盜、違反槍
    砲彈藥刀械管制條例案件所宣告之刑，定應執行刑為有期徒
    刑2年6月，於91年4月9日縮短刑期假釋出監，嗣經撤銷假釋
    ，應執行殘刑10月23日；91年間再因施用毒品案件，經臺灣
    臺中地方法院以 91年度訴字第1967號判處有期徒刑1年確定
    ，並與上開撤銷假釋應執行殘刑有期徒刑10月23日部分接續
    執行，於 94年7月31日縮短刑期執行完畢。寅○○前於87年
    間，因偽造有價證券、竊盜等案件，經臺灣南投地方法院以
    87年度訴緝字第9號、87年度易字第294號分別判處有期徒刑
    3年6月、5月確定； 88年間又因過失致死罪，經本院以88年
    度交上易字第453號判處有期徒刑1年，嗣經合併定應執行刑
    為有期徒刑4年6月確定，於90年11月16日假釋付保護管束，
    嗣經撤銷假釋執行殘刑有期徒刑 1年1月9日，於93年12月20
    日執行完畢；復於92年間因竊盜、施用毒品等案件，經臺灣
    臺中地方法院以 91年度中簡字第2217號、92年度訴字第584
    號分別判處有期徒刑 5月及8月、4月確定；93年間又因偽造
    有價證券案件，經本院以92年度訴字第1422號判處有期徒刑
    3年6月確定，嗣上開數罪經依法減刑並合併定應執行刑為有
    期徒刑 4年1月，於97年4月23日假釋付保護管束（原預定於
    97年11月27日保護管束期滿）。
二、辛○○、寅○○均不知悔改，兩人復基於意圖為自己不法所
    有之犯意聯絡，四處尋找無人看管之廟宇，行竊其內金屬製
    祭祀器具，而共同為如附表所示之竊盜犯行。得手後，部分
    贓物載運至陳關吉（另經檢察官為不起訴處分）設在臺中縣
    烏日鄉○○路 ○段九如巷328之7號之「順億資源回收場」變
    賣，再朋分不法所得。嗣經警方調閱路口之監視器，查知辛○○涉犯如附表編號 1至3、6、7、9、14、15、18至20等部
    分所示之犯行，乃於97年10月1日下午2時20分許，在臺中市
    南屯區楓樹里互榮巷34號查獲辛○○，辛○○則在警察機關
    尚未發現其另涉犯如附表編號 4、5、8、10至13、16、17等
    部分所示之案件時，即主動向警員自首該等部分犯行，並供
    出同案共犯寅○○，再於同日下午 4時40分許，帶同警員前
    往臺中市○區○○路1段50巷8號14樓之9查獲寅○○。
三、案經臺中市警察局第四分局報請臺灣臺中地方法院檢察署檢
    察官偵查起訴。
    理  由
壹、證據能力部分。
一、按被告以外之人於偵查中向檢察官所為陳述，除顯有不可信
    之情況者外，得為證據，刑事訴訟法第 159條之1第2項定有
    明文。所謂顯有不可信之情況，係有關證據能力有無之判斷
    ，應指其陳述時外在環境是否存在顯然足以影響其意思自由
    之不當外力，及陳述之人是否對於所言之法律效果顯然存有
    誤解而言，尚不包含對於證人證詞內容憑信性等證據證明力
    評價之判斷。查證人陳關吉、癸○○於檢察官偵訊中，經諭
    知證人具結之義務及偽證之處罰並命朗讀結文具結後，以證
    人之身分完整、連續陳述其等見聞之經過，檢察官就上開偵
    查訊問之實施，並無任何違反相關規定之瑕疵，且查無證據
    證明其於偵查中所證有何遭受強暴、脅迫、詐欺、利誘等外
    力干擾之情形，或在影響其心理狀況致妨礙其自由陳述等顯
    不可信之情況，揆諸上開說明，證人陳關吉、癸○○於偵查
    中所為之陳述，自得為證據。
二、按當事人、代理人或辯護人於法院調查證據時，對被告以外
    之人於審判外之陳述，未於言詞辯論終結前聲明異議，視為
    同意以被告以外之人於審判外之陳述作為證據，法院審酌該
    言詞陳述作成時之情況，認為適當者，亦得為證據，刑事訴
    訟法第 159條之5第2項定有明文。查，附表所示各被害廟宇
    之被害人癸○○等人及證人陳關吉之警詢筆錄、贓物認領保
    管單、回收物出賣人資料等證據，被告辛○○、寅○○於本
    案辯論終結前均未爭執無證據能力，且上開證據資料又查無
    不法取得之情形，更與被告辛○○、寅○○供述之情節相符
    ，本院審酌各該證據作成時之情況，認亦適合作為本案之證
    據，依刑事訴訟法第159條之5第2項之規定，自有證據能力
    。
三、卷附之監視器翻拍照片、現場照片係以科學儀器重現當時之
    情景，核非供述證據，應無傳聞法則之適用，自得為本案之
    證據。
貳、實體部分。
一、訊據被告辛○○、寅○○對於上開犯罪事實均坦承不諱（見
    原審卷第29頁，本院卷第頁），核與證人陳關吉於警詢及偵
    查中證述之情節（見警卷第15至18頁、偵查卷第27頁），及
    附表所示各被害廟宇之代表人癸○○等人於警詢指訴被害之
    情形相符，並有回收物出賣人資料、贓物認領保管單、監視
    器翻拍照片、現場照片等在卷可查（見警卷第98、103至106
    、114至130頁)，被告2人之自白核與事實相符，堪予採信，
    其2人之犯行洵堪認定。。
二、核被告2人於附表所示之各該部分所為，係分別犯刑法第320
    條第1項之普通竊盜罪、同法第321條第1項第3款之加重竊盜
    罪（各次所犯之罪名，詳如附表各欄所示)。被告2人就附表
    所示之各罪（共20罪），彼此間互有犯意聯絡及行為分擔，
    各應論以共同正犯。起訴書就被告2人於附表編號1、10各該
    部分所為，原認其2人應係涉犯刑法第321條第1項第3款之加
    重竊盜罪；就附表編號 14、15、17各該部分所為，原認其2
    人應係涉犯刑法第320條第1項之普通竊盜罪，然業經公訴檢
    察官於原審分別更正為係犯刑法第320條第1項之普通竊盜罪
    ，及同法第 321條第1項第3款之加重竊盜罪（見原審卷第44
    頁)，上開各該部分自無庸變更起訴法條。另就附表編號2所
    示之犯行，起訴書原認被告 2人所為應係犯刑法第320條第1
    項之普通竊盜罪，雖經公訴檢察官於原審更正為係犯同法第
    321條第1項第3款之加重竊盜罪 (見原審卷第44頁)。但查，
    被告2人係以徒手之方式竊取附表編號 2所示之物，業據其2
    人於本院供承在卷（見本院卷第112頁反面)，核與證人即查
    獲本案之警員亥○○於本院證稱：附表編號 2所示之福德祠
    並沒有上鎖等語相符（見本院卷第111頁)，且證人癸○○於
    警詢、偵查中亦僅證稱：伊所管理之「楓興福德祠」鎖頭有
    被竊賊剪斷（被告 2人經警方移送有關涉嫌竊取「楓興福德
    祠」財物部分，業經檢察官以罪嫌不足而另為不起訴處分在
    案）等語（見警卷第26頁、偵查卷第66頁），並未證稱竊賊
    於為附表編號 2所示之竊盜犯行，有破壞鎖頭行竊之情事，
    故檢察官於原審蒞庭實行公訴時，就附表編號 2所示之犯行
    ，更正為應係犯刑法第 321條第1項第3款之攜帶兇器加重竊
    盜罪，容有誤會，此部分之犯罪事實依現有證據僅足以認定
    被告 2人係徒手竊盜，因起訴之社會基本事實既屬相同，爰
    變更起訴法條，改依刑法第320條第1項之普通竊盜罪論處。
    被告辛○○於警察機關查知其另犯附表編號4、5、8、10 至
    13、16、17等部分所示之犯行前，即主動向警員自首該等部
    分犯行，並接受裁判等情，業據證人亥○○於本院結證屬實
    （見本院卷第111頁)，爰依刑法第62條前段之規定，就各該
    部分之犯行減輕其刑。被告辛○○、寅○○有犯罪事實欄所
    載之前科犯行，分別於94年7月31日、93年12月20日執行完
    畢等情，有臺灣高等法院被告前案紀錄表在卷可查，其 2人
    於受有期徒刑執行完畢後， 5年內再犯有期徒刑以上之本案
    各罪，自應就其2人所犯之各罪，均依刑法第47條第1項之規
    定加重其刑，並就被告辛○○所犯附表編號 4、5、8、10至
    13、16、17等部分所示之各罪，先加重其刑後減輕之，被告
    2人所犯如附表所示之各罪，均犯意各別，應予分論併罰。
參、原審以被告2人罪證明確，就被告辛○○所犯如附表編號1至
    3、6、7、9、14、15、18至20等部分所示之犯行，及被告寅
    ○○所犯如附表所示之各罪，適用刑事訴訟法第 300條，刑
    法第28條、第320條第1項、第321條第1項第3款、第47條第1
    項、第 51條第5款，刑法施行法第1條之1之規定，予以論罪
    ，並說明公訴人雖請求令被告寅○○入勞動場所強制工作，
    惟核此等請求與被告寅○○本案犯行之嚴重性、所表現之危
    險性及對於其未來行為之期待性，尚非相當，不符憲法第23
    條所定之比例原則，故不予宣付強制工作，復以被告 2人於
    偵審中均堅詞否認扣案之油壓剪 2支、扳手6支、起子1支，
    係渠等持以行竊之工具，復無其他積極證據足資證明該等扣
    案物為被告 2人所有供本案犯罪所用之工具，故不予宣告沒
    收，認事用法並無不當。另本院審酌被告 2人之素行，犯罪
    之動機，所竊取之財物價值，及其 2人犯後均坦承犯行，犯
    後態度良好，顯有悔意等一切情狀，認原審就被告辛○○所
    犯如附表編號 1至3、6、7、9、14、15、18至20等部分所示
    之犯行，及被告寅○○所犯如附表所示之各次犯行，各量處
    如各該部分所示之有期徒刑，所為之量刑亦屬妥適，檢察官
    上訴意旨雖略以：按刑法第90條第1項規定：「有犯罪之習
    慣或因遊蕩或懶惰成習而犯罪者，於刑之執行前，令入勞動
    場所，強制工作。」被告 2人前曾多次犯毒品及竊盜案件，
    經法院判刑確定，其 2人於徒刑執行完畢出監後，猶不知悔
    改，再犯本案20次竊取廟宇之香爐等祭祀用具之犯行，足徵
    其 2人有因購買毒品而行竊之犯罪習慣。原審未仔細審酌上
    情，仍以本案被告 2人犯行之嚴重性、危險性、及對其未來
    行為之期待性，與令其 2人入勞動場所強制工作，尚非相當
    ，而未併予宣告強制工作，顯然對卷內被告 2人之前科素行
    資料，未詳予調查斟酌，判決難認妥適等語，指摘原判決不
    當。惟按刑事法保安處分之強制工作，旨在對有犯罪習慣或
    因遊蕩或怠惰成習而犯罪者，令入勞動場所，以強制從事勞
    動方式，培養其勤勞習慣、正確工作觀念，習得一技之長，
    於其日後重返社會時，能自立更生，期以達成刑法教化、矯
    治之目的。查，本案被告 2人均因失業，致無所得維生及支
    付房租，始犯本案之竊盜犯行等情，業據其 2人於偵查、原
    審及本院供承在卷（見偵查卷第27頁、原審卷第29頁反面、
    本院卷第85頁），而目前我國經濟因全球性之金融海嘯，導
    致景氣低迷，失業率節節上升，眾多人民因失業致衣食無著
    ，足見被告2人上開所辯，尚非無據，其2人係因大環境之關
    係致無法工作，而非因本身有犯罪之習慣或怠惰成習，而不
    願工作，以被告 2人之上開情況，實無藉由強制工作以培養
    其2人勤勞習慣及正確工作觀念；再者，被告2人均坦承犯行
    ，已具有悔意，而其 2人所竊之財物均屬廟宇祭祀之器具，
    本院衡酌本案犯罪之情節，對社會所產生之危險性，及其 2
    人上開犯罪之動機，認科處被告 2人上開刑度，已足昭警戒
    ，而無再宣告強制工作之必要，檢察官上訴意旨以前詞指摘
    原判決此部分不當，為無理由，應予駁回（本案被告辛○○
    上訴部分，業經其撤回，附此敘明）。
肆、就被告辛○○所犯如附表編號 4、5、8、10至13、16、17等
    部分所示之各罪，原審以被告辛○○罪證明確，予以論罪科
    刑，固非無見，惟原判決疏未審酌被告辛○○係自首此部分
    犯行，並依法接受裁判，即有未洽，檢察官上訴意旨以前詞
    指摘原判決此部分不當，雖無理由，但原判決就此部分既有
    上開可議之處，自應由本院將原判決此部分撤銷改判，爰審
    酌被告辛○○上開犯罪之一切情狀（詳如上述），各量處如
    附表編號 4、5、8、10至13、16、17等各該部分所示之刑，
    並就被告辛○○上開上訴駁回與撤銷改判部分，定其應執行
    刑。扣案之油壓剪 2支、扳手6支、起子1支，並無其他積極
    證據足資證明係被告 2人所有供本案犯罪所用之工具，自無
    庸併予宣告沒收。
據上論結，應依刑事訴訟法第368條、第369條第1項前段、第364
條、第299條第 1項前段、第300條，刑法第28條、第320條第1項
、第 321條第1項第3款、第47條第1項、第51條第5款，刑法施行
法第1條之1，判決如主文。
本案經檢察官丙○○到庭執行職務。
中    華    民    國    98    年    3     月    19    日
            刑事第十庭    審判長法  官  林  照  明
                                法  官  郭  瑞  祥
                                法  官  蔡  名  曜
以上正本證明與原本無異。
不得上訴。
                                書記官  劉  恒  宏
中    華    民    國    98    年    3     月    23    日
附表：
┌──┬────────────┬─────────┬────────┬──────────┐
│編號│   犯    罪    事    實 │證據出處          │所犯法條        │  主  文(原審宣告之 │
│    │                        │                  │                │  罪刑)             │
├──┼────────────┼─────────┼────────┼──────────┤
│  1 │辛○○、寅○○於民國（下│被害人癸○○之供述│刑法第320條第1項│均上訴駁回。        │
│    │同）97年9月24日17時許， │（警卷第26頁）    │                │（辛○○、寅○○共同│
│    │在址設臺中市南屯區楓樹巷│                  │                │竊盜，均累犯，各處有│
│    │25號之楓興宮（代表人：陳│                  │                │期徒刑4 月。）      │
│    │梓賡），共同徒手竊取宮內│                  │                │                    │
│    │之香爐龍雕（青銅製）3只 │                  │                │                    │
│    │、敬茶台（青銅製）3組、 │                  │                │                    │
│    │青銅製杯子9個。         │                  │                │                    │
├──┼────────────┼─────────┼────────┼──────────┤
│  2 │辛○○、寅○○於97年9月 │被害人癸○○之供述│刑法第320條第1項│均上訴駁回。        │
│    │24日21時許，在址設臺中市│（警卷第29頁）    │                │（辛○○、寅○○共同│
│    │南屯區楓樹巷12號之17公墓│                  │                │竊盜，均累犯，各處有│
│    │福德祠（代表人：癸○○）│                  │                │期徒刑4 月。）      │
│    │，共同徒手竊取祠內之香爐│                  │                │                    │
│    │龍雕（青銅製）2只。     │                  │                │                    │
├──┼────────────┼─────────┼────────┼──────────┤
│  3 │辛○○、寅○○於97年9月 │被害人壬○○之供述│刑法第320條第1項│均上訴駁回。        │
│    │25日13時許，在址設臺中市│（警卷第31頁）    │                │（辛○○、寅○○共同│
│    │南屯區○○○○路369號之 │                  │                │竊盜，均累犯，各處有│
│    │戌○○○○○（代表人：陳│                  │                │期徒刑4 月。）      │
│    │金池），共同徒手竊取祠內│                  │                │                    │
│    │之香爐龍雕（青銅製）2只 │                  │                │                    │
│    │、橘子燈（青銅製）1對、 │                  │                │                    │
│    │香環架（青銅製）1只。   │                  │                │                    │
├──┼────────────┼─────────┼────────┼──────────┤
│  4 │辛○○、寅○○於97年9月 │被害人己○○之供述│刑法第320條第1項│寅○○上訴駁回。    │
│    │26日4時許，在址設臺中縣 │（警卷第33頁）    │                │（寅○○共同竊盜，累│
│    │烏日鄉○○路626號之長春 │                  │                │犯，處有期徒刑4月。)│
│    │福德祠（代表人：己○○）│                  │                │辛○○部分撤銷。    │
│    │，共同徒手竊取祠內之銅製│                  │                │辛○○共同竊盜，累犯│
│    │敬茶台1只、銅杯3個、銅製│                  │                │，處有期徒刑3月。   │
│    │花瓶6只。               │                  │                │                    │
├──┼────────────┼─────────┼────────┼──────────┤
│  5 │辛○○、寅○○於97年9月 │被害人戊○○之供述│刑法第320條第1項│寅○○上訴駁回。    │
│    │26日5時許，在址設臺中縣 │（警卷第36頁）    │                │（寅○○共同竊盜，累│
│    │烏日鄉○○村○○路440號 │                  │                │犯，處有期徒刑4月。)│
│    │之甲○○○○○（代表人：│                  │                │辛○○部分撤銷。    │
│    │戊○○），共同徒手竊取宮│                  │                │辛○○共同竊盜，累犯│
│    │內之香爐（青銅製）1只。 │                  │                │，處有期徒刑3月。   │
├──┼────────────┼─────────┼────────┼──────────┤
│  6 │辛○○、寅○○於97年9月 │被害人庚○○之供述│刑法第320條第1項│均上訴駁回。        │
│    │26日21時許，在址設臺中市│（警卷第38頁）    │                │（辛○○、寅○○共同│
│    │南屯區鎮和巷12之1號之福 │                  │                │竊盜，均累犯，各處有│
│    │德祠（代表人：庚○○），│                  │                │期徒刑4 月。）      │
│    │共同徒手竊取祠內之香爐龍│                  │                │                    │
│    │雕（青銅製）2只。       │                  │                │                    │
├──┼────────────┼─────────┼────────┼──────────┤
│  7 │辛○○、寅○○於97年9月 │被害人酉○○之供述│刑法第320條第1項│均上訴駁回。        │
│    │28日2時許，在址設臺中市 │（警卷第41頁）    │                │（辛○○、寅○○共同│
│    │南屯區福德巷1號之福德祠 │                  │                │竊盜，均累犯，各處有│
│    │（代表人：酉○○），共同│                  │                │期徒刑4 月。）      │
│    │徒手竊取祠內之香爐龍雕（│                  │                │                    │
│    │青銅製）2只、香爐1只。  │                  │                │                    │
├──┼────────────┼─────────┼────────┼──────────┤
│  8 │辛○○、寅○○於97年9月 │被害人丁○○之供述│刑法第320條第1項│寅○○上訴駁回（曾貞│
│    │28日3時許，在址設臺中市 │（警卷第43頁）    │                │鳴共同竊盜，累犯，處│
│    │南區○○路207巷之樹德里 │                  │                │有期徒刑4月。）     │
│    │福德祠（代表人：丁○○）│                  │                │辛○○部分撤銷。    │
│    │，共同徒手竊取祠內之香爐│                  │                │辛○○共同竊盜，累犯│
│    │龍雕（青銅製）2只。     │                  │                │，處有期徒刑3月。   │
├──┼────────────┼─────────┼────────┼──────────┤
│  9 │辛○○、寅○○於97年9月 │被害人子○○之供述│刑法第320條第1項│均上訴駁回。        │
│    │28日4時許，在址設臺中市 │（警卷第45頁）    │                │（辛○○、寅○○共同│
│    │南屯區○○○路161號之義 │                  │                │竊盜，均累犯，各處有│
│    │民廟（代表人：子○○），│                  │                │期徒刑4月。）       │
│    │共同徒手竊取廟內之香爐（│                  │                │                    │
│    │青銅製）1只、香爐龍雕（ │                  │                │                    │
│    │青銅製）2只。           │                  │                │                    │
├──┼────────────┼─────────┼────────┼──────────┤
│ 10 │辛○○、寅○○於97年9月 │被害人巳○○之供述│刑法第320條第1項│寅○○上訴駁回。    │
│    │28日5時許，在址設臺中縣 │（警卷第46頁）    │                │（寅○○共同竊盜，累│
│    │烏日鄉○○村○○街4巷125│                  │                │犯，處有期徒刑4月。)│
│    │之1號之天孝宮（代表人： │                  │                │辛○○部分撤銷。    │
│    │巳○○），共同徒手竊取宮│                  │                │辛○○共同竊盜，累犯│
│    │內之香爐龍雕（青銅製）2 │                  │                │，處有期徒刑3月。   │
│    │只、香爐1只。           │                  │                │                    │
├──┼────────────┼─────────┼────────┼──────────┤
│ 11 │辛○○、寅○○於97年9月 │被害人午○○之供述│刑法第320條第1項│寅○○上訴駁回。    │
│    │28日14時許，在址設臺中縣│（警卷第48頁）    │                │(寅○○共同竊盜，累 │
│    │烏日鄉○○村○○路○段680│                  │                │犯，處有期徒刑4月。)│
│    │巷39之1號之興農福德祠（ │                  │                │辛○○部分撤銷。    │
│    │代表人：午○○），共同徒│                  │                │辛○○共同竊盜，累犯│
│    │手竊取祠內之敬茶台（青銅│                  │                │，處有期徒刑3月。   │
│    │製）2組、敬茶杯6個（青銅│                  │                │                    │
│    │製）、香爐（青銅製）2只 │                  │                │                    │
│    │、花瓶（青銅製）4只。   │                  │                │                    │
├──┼────────────┼─────────┼────────┼──────────┤
│ 12 │辛○○、寅○○於97年9月 │被害人丑○○之供述│刑法第320條第1項│寅○○上訴駁回。    │
│    │28日18時許，在址設臺中縣│（警卷第51頁）    │                │(寅○○共同竊盜，累 │
│    │烏日鄉○○村○○路331號 │                  │                │犯，處有期徒刑4月。)│
│    │之福安宮（代表人：丑○○│                  │                │辛○○部分撤銷。    │
│    │），共同徒手竊取宮內之香│                  │                │辛○○共同竊盜，累犯│
│    │爐（青銅製）1只。       │                  │                │，處有期徒刑3月。   │
├──┼────────────┼─────────┼────────┼──────────┤
│ 13 │辛○○、寅○○於97年9月 │被害人徐耀南之供述│刑法第320條第1項│寅○○上訴駁回。    │
│    │28日20時許，在址設臺中縣│（警卷第53頁）    │                │(寅○○共同竊盜，累 │
│    │烏日鄉○○村○○街4巷125│                  │                │犯，處有期徒刑4月。)│
│    │之1號之福德祠（代表人： │                  │                │辛○○部分撤銷。    │
│    │徐耀南），共同徒手竊取祠│                  │                │辛○○共同竊盜，累犯│
│    │內之中型香爐（青銅製）1 │                  │                │，處有期徒刑3月。   │
│    │只、敬茶台（青銅製）1只 │                  │                │                    │
│    │、青銅製杯子2個。       │                  │                │                    │
├──┼────────────┼─────────┼────────┼──────────┤
│ 14 │辛○○、寅○○於97年9月 │被害人江春芳之供述│刑法第321條第1項│均上訴駁回。        │
│    │30日3時分許，在址設臺中 │（警卷第55頁）    │第3款           │(辛○○、寅○○共同 │
│    │市○區○○路1段230之2號 │                  │                │攜帶兇器竊盜，均累犯│
│    │之大忠福德祠（代表人：王│                  │                │，各處有期徒刑7月。)│
│    │春芳），共同持客觀上足以│                  │                │                    │
│    │對人之生命、身體造成危險│                  │                │                    │
│    │，可供兇器使用之扳手，拆│                  │                │                    │
│    │卸固定螺絲而竊取祠內之香│                  │                │                    │
│    │爐（青銅製）1只。       │                  │                │                    │
├──┼────────────┼─────────┼────────┼──────────┤
│ 15 │辛○○、寅○○於97年9月 │被害人辰○○之供述│刑法第321條第1項│均上訴駁回。        │
│    │30日5時許，在址設臺中市 │（警卷第57頁）    │第3款           │(辛○○、寅○○共同 │
│    │西區○○路○段230號之德順│                  │                │攜帶兇器竊盜，均累犯│
│    │宮（代表人：黃登州），共│                  │                │，各處有期徒刑7月。)│
│    │同持客觀上足以對人之生命│                  │                │                    │
│    │、身體造成危險，可供兇器│                  │                │                    │
│    │使用之扳手，拆卸固定螺絲│                  │                │                    │
│    │而竊取宮內之香爐龍雕（青│                  │                │                    │
│    │銅製）2只後竊取之。     │                  │                │                    │
├──┼────────────┼─────────┼────────┼──────────┤
│ 16 │辛○○、寅○○於97年9月 │被害人未○○之供述│刑法第321條第1項│寅○○上訴駁回。    │
│    │30日7時許，在址設臺中縣 │（警卷第59頁）    │第3款           │(寅○○共同攜帶兇器 │
│    │烏日鄉○○村○○路613號 │                  │                │竊盜，累犯，處有期徒│
│    │之玄聖宮（代表人：未○○│                  │                │刑7月。)            │
│    │），共同持客觀上足以對人│                  │                │辛○○部分撤銷。    │
│    │之生命、身體造成危險，可│                  │                │辛○○共同攜帶兇器竊│
│    │供兇器使用之扳手，拆卸固│                  │                │盜，累犯，處有期徒刑│
│    │定螺絲而竊取宮內之之香爐│                  │                │6月。               │
│    │龍雕（青銅製）2只。     │                  │                │                    │
├──┼────────────┼─────────┼────────┼──────────┤
│ 17 │辛○○、寅○○於97年10月│(1)被害人申○○之供│刑法第321條第1項│寅○○上訴駁回。    │
│    │1日1時許，在址設臺中縣烏│  述（警卷第65頁）│第3款           │(寅○○共同攜帶兇器 │
│    │日鄉○○街22號之高鐵市福│(2)贓物認領保管單（│                │竊盜，累犯，處有期徒│
│    │德祠（代表人：申○○），│  警卷第103頁）   │                │刑7月。)            │
│    │共同持客觀上足以對人之生│                  │                │辛○○部分撤銷。    │
│    │命、身體造成危險，可供兇│                  │                │辛○○共同攜帶兇器竊│
│    │器使用之扳手，拆卸固定螺│                  │                │盜，累犯，處有期徒刑│
│    │絲而竊取祠內之香爐爐耳（│                  │                │6月。               │
│    │青銅製）2只、香爐（青銅 │                  │                │                    │
│    │製）1只。               │                  │                │                    │
├──┼────────────┼─────────┼────────┼──────────┤
│ 18 │辛○○、寅○○於97年10月│(1)被害人乙○○之供│刑法第320條第1項│均上訴駁回。        │
│    │1日3時許，在址設臺中市南│  述（警卷第61頁）│                │(辛○○、寅○○共同 │
│    │屯區中和巷11號之成興宮（│(2)贓物認領保管單（│                │竊盜，均累犯，各處有│
│    │代表人：乙○○），共同徒│  警卷第105頁）   │                │期徒刑4月。)        │
│    │手竊取宮內之香爐龍雕（青│                  │                │                    │
│    │銅製）2只。             │                  │                │                    │
├──┼────────────┼─────────┼────────┼──────────┤
│ 19 │辛○○、寅○○於97年10月│(1)被害人卯○○之供│刑法第321條第1項│均上訴駁回。        │
│    │1日3時30分許，在址設臺中│  述（警卷第62頁）│第3款           │(辛○○、寅○○共同 │
│    │市南屯區鎮和巷11號之天順│(2)贓物認領保管單（│                │攜帶兇器竊盜，均累犯│
│    │宮（代表人：卯○○），共│  警卷第106頁）   │                │，各處有期徒刑7月。)│
│    │同持客觀上足以對人之生命│                  │                │                    │
│    │、身體造成危險，可供兇器│                  │                │                    │
│    │使用之扳手，拆卸固定螺絲│                  │                │                    │
│    │而竊取宮內之香爐龍雕2只 │                  │                │                    │
│    │（紅銅製）。            │                  │                │                    │
├──┼────────────┼─────────┼────────┼──────────┤
│ 20 │辛○○、寅○○於97年10月│(1)被害人庚○○之供│刑法第320條第1項│均上訴駁回。        │
│    │1日4時30分許，在址設臺中│  述（警卷第38頁）│                │(辛○○、寅○○共同 │
│    │市南屯區水椎巷24號之聖帥│(2)贓物認領保管單（│                │竊盜，均累犯，各處有│
│    │宮（代表人：庚○○），共│  警卷第104頁）   │                │期徒刑4月。)        │
│    │同徒手竊取宮內之香爐龍雕│                  │                │                    │
│    │（青銅製）2只。         │                  │                │                    │
└──┴────────────┴─────────┴────────┴──────────┘


司法院資訊處製作；財團法人民間司法改革基金會備份。
